【裁判字號】    89,易,3118
【裁判日期】    900402
【裁判案由】    傷害等
【裁判全文】
臺灣臺南地方法院刑事判決                        八十九年度易字第三一一八號
    公  訴  人  臺灣台南地方法院檢察署檢察官
    被      告  甲○○
    選任辯護人  裘佩恩
右列被告因傷害等案件，經檢察官提起公訴 (八十九年度偵字第一一三四八號、八十
九年度偵字第一一四八二號），本院判決如左：
    主  文
甲○○連續意圖散布於眾，而指摘足以毀損他人名譽之事，處有期徒刑肆月，如易科
罰金以佰元折算壹日；又傷害人之身體，處有期徒刑貳月，如易科罰金以佰元折
算壹日；又連續以加害生命、財產之事，恐嚇他人致生危害於安全，處有期徒刑月
，如易科罰金以佰元折算壹日。應執行有期徒刑捌月，如易科罰金以佰元折算壹
日。
    事  實
一、甲○○係乙○○之夫，因二人感情不睦，竟基於意圖散佈於眾之概括犯意，於民
    國（下同）八十九年六月二十一日上午七時許、同日上午九時許、同年八月二十
    九日二十二時許，連續多次至乙○○所服務之行政院衛生署台南慢性病防治所位
    於台南縣仁德鄉○○路八六四號處，對在場之乙○○同事李惠珠、洪翠玉、陳素
    容等不特定多數人，以「你們主任與男人在護士宿舍同居」、「你們主任生活不
    檢點，在宿舍討客兄（台語，指與人通姦之意）」等語，指摘污衊乙○○與人同
    居、相姦等足以毀損名譽之事。又於八十九年八月二十九日十八時三十分許，在
    台南市○○路五四號二樓黃仲箎整脊處，基於傷害人身體之故意，以拳腳毆打乙
    ○○，致乙○○受有左眼眶下方及鼻樑左側裂傷、擦傷之傷害。嗣即又於同日晚
    間二十二時許，至乙○○為暫時躲避而前往借住之同事蔡慧敏位於台南縣仁德鄉
    ○○路八七五巷八八弄十號住處，基於恐嚇之概括犯意，對蔡慧敏揚言「我不要
    讓她（指乙○○）住這裡了，我要帶她回去，大不了賠上一條命」等足生危害於
    乙○○生命之事，對乙○○施加恐嚇，致乙○○心生畏怖，復於同年九月八日，
    至乙○○辦公室揚言「妳若不給我錢，我就去找妳們院長，我要讓妳沒工作」等
    足生危害於乙○○財產之事，致乙○○心生畏懼。
二、案經乙○○訴由台南市警察局第一分局報請台灣台南地方法院檢察署檢察官偵查
    起訴。
    理  由
一、訊據被告甲○○矢口否認有右揭犯行，辯稱：公訴人起訴內容全部不實，伊沒有
    在乙○○的工作地點說過起訴書之內容，伊有找過乙○○的同事，是希望經由同
    事勸乙○○回家，鈞院民事庭有其同事出庭為伊證實，伊有找過蔡慧敏，是要乙
    ○○回家，但沒有說要與她同歸於盡的話，九月八日伊有到醫院，但我沒有說若
    不給錢，要讓她沒工作的話云云。經查，右揭事實業據告訴人乙○○於警訊、偵
    查及審理中堅指不移，另被告傷害告訴人犯行部分，並有台南市立醫院診斷證明
    書二紙附卷可稽，雖該二紙診斷書內容不盡相同，唯所歧異者為詳盡與否之不同
    ，被告所辯因診斷書內容不同故不可採信云云，並無理由，況且傷害部分復經證
    人即二造之長女張凱惠，證人即告訴人同事陳素容，分別於本院八十九年度暫家
    護字第七八號、八十九年度家護字第三四二號及八十九年度婚字第五三六號民事
    事件審理時到庭作證，證實被告確有向伊等陳述打傷告訴人等語，有上開筆錄影
    本在卷足參，核與告訴人指訴相同，被告確有傷害告訴人犯行，足以認定。又被
    告連續三次誹謗告訴人「在宿舍與男人同居、討客兄」部分，亦據證人李惠珠、
    洪翠玉及陳素容於本院八十九年度婚字第五三號民事事件八十九年十一月三十日
    言詞辯論時，到庭結證屬實，有筆錄影本附卷可憑，核與告訴人指訴相符，被告
    誹謗犯行自堪認定。至於被告於八十九年八月二十九日二十二時許至告訴人暫時
    躲避借住之蔡慧敏住處，揚言要帶告訴人回家，且大不了賠上一條命等語，亦據
    證人蔡慧敏於本院八十九年度婚字第五三六號民事事件八十九年十二月二十一日
    言詞辯論時，證述在卷，且被告亦承認當時確有至蔡慧敏處，足見證人所述屬實
    ，至被告八十九年九月八日恐嚇犯行部分，被告並不否認當天有至告訴人辦公室
    之事實，參以被告之前誹謗、傷害及恐嚇之行為，足見告訴人此部分指訴非虛，
    應可憑信，本件事證已臻明確，被告空言否認所辯為飾卸之詞，不足採信，其犯
    行足以認定，應予依法論科。
二、核被告以加害生命、財產之事，恐嚇他人致生危害於安全，所為係犯刑法第三百
    零五條之恐嚇罪。又被告指摘足以毀損他人名譽之事，所為係犯刑法第三百十條
    第一項之誹謗罪。另被告傷害人之身體，所為係犯刑法第二百七十七條第一項之
    傷害罪。被告所犯上開三罪間，犯意各別，行為亦殊，應予分論併罰。被告先後
    多次恐嚇、誹謗犯行，均時間緊接，犯罪構成要件相同，顯均係基於概括犯意反
    覆為之，應分別依連續犯之規定各論以一罪並加重其刑。爰審酌被告犯罪之動機
    、目的、手段、所生危害、及犯罪後飾詞狡辯並無悔意等一切情形，分別量處如
    主文所示之刑，並均諭知易科罰金之折算標準，及定其應執行刑，並諭知易科罰
    金之折算標準，以示懲儆。
據上論斷，應依刑事訴訟法第二百九十九條第一項前段、刑法第五十六條、第三百零
五條、第三百十條第一項、第二百七十七條第一項、第四十一條第一項前段、第二項
、第五十一條第五款、罰金罰鍰提高標準條例第一條前段、第二條，判決如主文。
本案經檢察官曲鴻煜到庭執行職務。
中    華    民    國     九十       年       四      月       二        日
                           臺灣臺南地方法院刑事第二庭
                                       法      官  黃  光  進
右正本證明與原本無異
如不服本判決應於送達後十日內向本院提出上訴狀。
                                       書  記  官  陳  怡  吟
中    華    民    國     九十       年       四     月        二        日
附錄本案論罪科刑法條全文：
刑法第三百零五條
以加害生命、身體、自由、名譽、財產之事恐嚇他人，致生危害於安全者，處二年以
下有期徒刑、拘役或三百元以下罰金。
刑法第三百十條第一項：
意圖散布於眾，而指摘或傳述足以毀損他人名譽之事者，為誹謗罪，處一
年以下有期徒刑、拘役或五百元以下罰金。
刑法第二百七十七條第一項：
傷害人之身體或健康者，處三年以下有期徒刑，拘役或一千元以下罰金。


司法院資訊處製作；財團法人民間司法改革基金會備份。
